臺灣屏東地方法院刑事判決　　　　　　 100年度易字第1312號
公　訴　人　臺灣屏東地方法院檢察署檢察官
被　　　告　柳文秋
上列被告因違反毒品危害防制條例案件，經檢察官提起公訴（10
0 年度毒偵字第2422號），聲請改依協商程序判決，本院合議庭
裁定由受命法官獨任進行認罪協商程序，判決如下：
    主  文
柳文秋施用第二級毒品，累犯，處有期徒刑伍月，如易科罰金，
以新臺幣壹仟元折算壹日。
    事  實
一、柳文秋前於民國90年間，因施用毒品案件，經本院以90度年
    毒聲字第178 號裁定觀察、勒戒後，認無繼續施用毒品傾向
    ，於90年3 月30日釋放，並由臺灣屏東地方法院檢察署檢察
    官（下稱屏東地檢署）以90年度毒偵字第158 號不起訴處分
    確定；又於92年間，因施用毒品案件，經本院以92年度毒聲
    字第98號裁定送勒戒處所觀察、勒戒後，認無繼續施用毒品
    傾向，於92年4 月10日釋放，並由屏東地檢署檢察官以92年
    度毒偵字第117 號為不起訴處分。其另於97年間，因竊盜、
    及施用毒品等案件，分別經本院判決有罪確定，並經本院以
    97年度聲字第1421號判決定應執行刑3 年6 月確定，於 100
    年1 月17日因縮短刑期假釋出獄並付保護管束，而於100 年
    4 月15日因保護管束期滿假釋未經撤銷，其未執行之刑以執
    行論。詎其仍不知悔改，明知甲基安非他命屬第二級毒品，
    依法不得持有及施用，竟基於施用第二級毒品甲基安非他命
    之犯意，於100 年9 月7 日上午8 時30分許，在屏東縣枋山
    鄉加祿村嘉和9 號住處內，以將甲基安非他命置於玻璃球內
    以火燒烤後，吸食所產生煙霧之方式，施用第二級毒品甲基
    安非他命1 次。嗣於100 年9 月7 日上午10時30分許，在屏
    東縣枋寮鄉○○村○○路439 號前，因另涉竊盜案件而為警
    查獲，其即於具偵查犯罪職權之警察機關尚未知悉其有施用
    第二級毒品之犯罪前，於接受警詢時，主動供出其施用第二
    級毒品犯罪，並接受法院裁判，復徵得其同意，經警方採尿
    送驗，因其尿液檢出甲基安非他命之陽性反應，而查悉上情
    。
二、證據：被告於本院審理時之自白、正修科技大學超微量研究
    科技中心100 年9 月22日編號R00-0000-000號尿液檢驗報告
    （原始編號：SC00000000號）、屏東縣政府警察局枋寮分局
    偵辦疑似施用毒品尿液檢體送驗代號與真實姓名對照表（尿
    液檢體代號：SC00000000 號）。
三、本件被告業已認罪，經檢察官、被告於審判外達成協商之合
    意，其合意內容為：被告施用第二級毒品之犯行，願受有期
    徒刑5 月，如易科罰金，以新臺幣1,000元折算1日之宣告。
    核被告所為，係犯毒品危害防制條例第10條第2 項之施用第
    二級毒品罪。被告持有第二級毒品之低度行為，應為施用第
    二級毒品之高度行為所吸收，不另論罪。又被告前有如事實
    欄所載徒刑之宣告及執行完畢之事實，此有臺灣高等法院被
    告前案紀錄表可參，其受有期徒刑執行完畢後，5 年內故意
    再犯本件有期徒刑之罪，為累犯，應依刑法第47條第1 項之
    規定，加重其刑。又按對於未發覺之罪自首而受裁判者，得
    減輕其刑，刑法第62條前段定有明文。而所謂「發覺」，係
    指有偵查犯罪職權之公務員已知悉犯罪事實與犯罪之人而言
    ，而所謂知悉，固不以確知其為犯罪之人為必要，但必其犯
    罪事實，確實存在，且為該管公務員所確知，始屬相當。如
    犯罪事實並不存在而懷疑其已發生，或雖已發生，而為該管
    公務員所不知，僅係推測其已發生而與事實巧合，均與已發
    覺之情形有別（最高法院75年臺上字第1634號判例參照）。
    查被告於100 年9 月7 日因另案至枋寮分局建興派出所時，
    自行供出其有施用第二級毒品之事實，此有本院公務電話紀
    錄1 份（參本院卷第21頁）在卷可佐，員警雖認其於被告到
    案後，經查詢而發現被告有毒品前科，當下即懷疑被告有可
    能繼續施用毒品，惟被告曾有施用毒品前科等情事並非均可
    逕推斷其必再犯施用毒品案件，是被告對於未經發覺之施用
    第二級毒品犯罪，自首而接受裁判，合於刑法第62條前段自
    首之規定，爰減輕其刑，並依法先加後減之。準此，因上開
    協商合意並無刑事訴訟法第455 條之4 第1 項所列情形之一
    ，檢察官聲請改依協商程序而為判決，且不論本件有無加重
    減輕事由，當事人均同意如主文之刑度，是本院爰不經言詞
    辯論，於協商合意範圍內為協商判決。
四、應適用之法條：刑事訴訟法第455 條之4 第2 項、第455 條
    之8 、第454 條第1 項，毒品危害防制條例第10條第2 項，
    刑法第11條前段、第62條前段、第41條第1 項前段。
五、本判決除有刑事訴訟法第455 條之4 第1 項第1 款、第2 款
    、第4 款、第6 款、第7 款所定情形之一，或違反同條第 2
    項規定者外，不得上訴。
六、如有前項得上訴之情形者，得自判決送達之日起10日內，向
    本院提出上訴書狀，上訴於第二審法院。
本案經檢察官劉昀到庭執行職務。
中    華    民    國   100    年    12    月    9     日
                  刑事第三庭 法  官   黃姿育
以上正本證明與原本無異。
如不服本判決應於收受判決後10日內向本院提出上訴書狀，並應
敘述具體理由；其未敘述上訴理由者，應於上訴期間屆滿後20日
內向本院補提理由書（均須按他造當事人之人數附繕本）「切勿
逕送上級法院」。
中    華    民    國   100    年    12    月    9     日
                             書記官   鍾小屏
附錄本判決論罪科刑法條全文：
毒品危害防制條例第10條
施用第一級毒品者，處 6 月以上 5 年以下有期徒刑。
施用第二級毒品者，處 3 年以下有期徒刑。